【裁判字號】    92,易緝,114
【裁判日期】    920731
【裁判案由】    竊盜
【裁判全文】
臺灣板橋地方法院刑事判決                        九十二年度易緝字第一一四號
    公  訴  人  臺灣板橋地方法院檢察署檢察官
    被      告  甲○○
右列被告因竊盜案件，經檢察官提起公訴（八十八年度偵字第二二二三七號），本院
判決如左：
      主      文
甲○○竊盜，處有期徒刑肆月，如易科罰金以佰元折算壹日。
      事      實
一、甲○○曾有傷害致死、偽造文書等案件前科（均未構成累犯），仍不思悔改，於
    民國八十八年七月二日上午九時三十分許，在臺北縣永和市○○路八九號前，因
    見邵招治所有之ＢＣ－八○六五號牌自用小客車停放該處，竟意圖為自己不法之
    所有，以不詳之方式，徒手行竊該車，得手後，即供己使用，嗣於同年月十一日
    晚上七時許，適乙○○行經臺北縣五股鄉○○路二四號處發現該車，並於車上發
    現有甲○○之衣物，而報警處理，始循線偵悉上情。
二、案經臺北縣政府警察局蘆洲分局報請臺灣板橋地方法院檢察署檢察官偵查起訴。
      理      由
一、訊據被告甲○○矢口否認有何竊盜之犯行，辯稱：其與乙○○原為男女朋友關係
    ，於八十八年三、四月間分手，而置放該車之衣物，應係其等交往期間所放置，
    其並未行竊該車云云。經查，右揭被告行竊上述自用小客車之事實，業據告訴人
    邵招治於警訊及偵查中均指訴甚詳，而查，被告於本院審理時亦自承上開自用小
    客車上之衣物確係其所有不虛（見本院九十二年七月十五日審判筆錄），則查，
    觀諸偵查卷附現場照片之內容，被告之衣物係置放在駕駛座旁之座位，有照片八
    幀附於偵查卷可參，而該駕駛座旁之座位，依常情顯係供駕駛該車之人使用，是
    被告應有使用該車之情無訛，則被告與告訴人既早於八十八年三、四月間即已分
    手，衡情告訴人自不可能仍允由被告使用該車，亦不會任由其將衣物置放在上述
    自用小客車上，足見被告應有行竊該車至明。此外，復有車籍作業系統－查詢認
    可資料一件附於偵查卷可按，綜上所述，被告前開所辯，應係事後圖卸之詞，尚
    難採信。本件事證已臻明確，被告犯行堪予認定。
二、核被告所為，係犯刑法第三百二十條第一項之竊盜罪。爰審酌被告之素行，與其
    目的、行竊所生危害及其犯後態度不佳否認犯行等一切情狀，量處如主文所示之
    刑，而被告犯罪後刑法第四十一條，已於九十年一月十日公布修正，並於同年月
    十二日實施，比較新舊法之規定，以裁判時之新法較有利於被告，依刑法第二條
    第一項前段規定，應適用裁判時修正後之刑法第四十一條規定，並諭知易科罰金
    之折算標準，以示懲儆。
據上論斷，應依刑事訴訟法第二百九十九條第一項前段，刑法第二條第一項前段、第
三百二十條第一項、第四十一條第一項前段，罰金罰鍰提高標準條例第二條，判決如
主文。
本案經檢察官魏正杰到庭執行職務。
中      華      民      國        九十二    年    七    月    三十一    日
                                      臺灣板橋地方法院刑事第五庭
                                          法  官  邱 靜 琪
右正本證明與原本無異。
如不服本判決，應於判決送達後十日內向本院提出上訴狀 (應附繕本) ，上訴於臺灣
高等法院。
                                          書記官  黃 頌 棻
中      華      民      國        九十二    年    八    月      一      日
附錄本案論罪科刑法條全文：
刑法第三百二十條
意圖為自己或第三人不法之所有，而竊取他人之動產者，為竊盜罪，處五年以下有期
徒刑、拘役或五百元以下罰金。
意圖為自己或第三人不法利益，而竊佔他人之不動產者，依前項之規定處斷。
前二項之未遂犯罰之。


司法院資訊處製作；財團法人民間司法改革基金會備份。
